【裁判字號】    98,訴,398
【裁判日期】    981209
【裁判案由】    毒品危害防制條例
【裁判全文】
臺灣宜蘭地方法院刑事判決               98年度訴字第398號
公  訴  人  臺灣宜蘭地方法院檢察署檢察官
被      告  甲○○
上列被告因違反毒品危害防制條例案件，經檢察官提起公訴（98
年度毒偵字第334號），本院判決如下：
    主  文
甲○○施用第一級毒品，累犯，處有期徒刑拾月。扣案之第一級
毒品海洛因貳包（合計驗畢餘重零點玖伍貳捌公克）均沒收銷燬
之。又施用第二級毒品，累犯，處有期徒刑陸月。應執行有期徒
刑壹年貳月。扣案之第一級毒品海洛因貳包（合計驗畢餘重零點
玖伍貳捌公克）均沒收銷燬之。
    犯 罪 事 實
一、甲○○前因犯施用毒品案件，經本院以92年度毒聲字第43號
    裁定送觀察勒戒後，因認無繼續施用毒品之傾向，經臺灣宜
    蘭地方法院檢察署檢察官於民國92年4月2日以92年度毒偵緝
    字第29號為不起訴處分確定。復因施用及持有毒品案件，經
    臺灣高等法院以96年度上訴字第4956號判決判處有期徒刑6
    月、4月、2月，經減刑並定應執行刑為有期徒刑7月確定，
    於97年4月21日入監執行，於97年11月16日縮刑期滿執行完
    畢。詎仍不知悔改，又分別基於施用第一級毒品海洛因及第
    二級毒品甲基安非他命之犯意，於98年5月15日晚間8時許，
    在宜蘭縣壯圍鄉○○村○○路10號之住處，施用第一級毒品
    海洛因1次；又於98年5月16日上午10時40分許往前回溯96小
    時內之某時，在同上址，施用第二級毒品甲基安非他命1次
    。嗣於98年5月15日晚間11時20分許，在宜蘭縣礁溪鄉○○
    路○段200號路旁，為警盤查查獲，並在其身上香菸盒內及褲
    頭暗袋內扣得第一級毒品海洛因各1包（合計驗畢餘重0.952
    8公克）。
二、案經宜蘭縣政府警察局礁溪分局報請臺灣宜蘭地方法院檢察
    署檢察官偵查起訴。
    理  由
壹、證據能力部分：
    按搜索，經受搜索人出於自願性同意者，得不使用搜索票。
    但執行人員應出示證件，並將其同意之意旨記載於筆錄，刑
    事訴訟法第131條之1定有明文。被告甲○○於本院雖主張搜
    索不合法，而認扣案之毒品沒有證據能力云云。然查，依證
    人乙○○即當日在場執行路檢員警於本院審理時證稱：「當
    天擴大臨檢，被告駕車行經路檢點，經身份過濾為治安顧慮
    人口，也是毒品人口，所以詳加盤查，發現被告上衣口袋有
    1包東西鼓起，員警請問被告是何東西，被告表示是香菸，
    沒什麼東西，並自己拿出來打開，警員莊春雄看到香菸盒裡
    面有1包白色粉末，被告表示這只是1小包毒品，沒有什麼，
    警員問被告是否同意搜索，被告表示同意，所以又在褲頭的
    暗袋內發現1包海洛因」等語明確（見本院卷第38-41頁筆錄
    ），且被告亦於宜蘭縣政府警察局礁溪分局扣押筆錄上簽名
    畫押，表示同意執行搜索之意，此有宜蘭縣政府警察局礁溪
    分局扣押筆錄附卷可考，顯見被告遭查扣之第一級毒品海洛
    因2包，確分係被告自行取出及同意警員搜索後所得，況被
    告當日解送至地檢署時，亦從未表明有何遭員警違法搜索之
    情形，此亦有偵查訊問筆錄附卷可參（見98年度毒偵字第33
    4號卷第6-7頁筆錄），可見被告確係自行取出及同意警員搜
    索，警員所扣得之證物應屬合法取得，均具證據能力，合先
    敘明。
貳、實體部分：
一、上開被告施用第一級毒品海洛因及第二級毒品甲基安非他命
    及扣得其持有之第一級毒品海洛因等情，均據被告坦認不諱
    ，且被告於98年5月16日上午10時40分經警採尿送驗之結果
    ，確呈嗎啡、安非他命類陽性反應，此有慈濟大學濫用藥物
    檢驗中心檢驗總表、尿液編號對照表在卷可稽，並有海洛因
    2包扣案可資參佐，而扣案之毒品經送檢驗之結果，含第一
    級毒品海洛因成分，合計淨重0.9528公克（毛重1.16150公
    克、淨重0.9550公克，取樣0.0022公克）等情，亦有交通部
    民用航空局航空醫務中心毒品鑑定書附卷可考，核均與被告
    前開任意性自白之事實相符，自堪信為真實。查被告前因施
    用毒品案件，經本院以92年度毒聲字第43號裁定送觀察勒戒
    後，因認無繼續施用毒品之傾向，經臺灣宜蘭地方法院檢察
    署檢察官於民國92年4月2日以92年度毒偵緝字第29號為不起
    訴處分確定。復因施用及持有毒品案件，經臺灣高等法院以
    96年度上訴字第4956號判決判處有期徒刑6月、4月、2月，
    經減刑並定應執行刑為有期徒刑7月確定，於97年4月21日入
    監執行，於97年11月16日縮刑期滿執行完畢，有臺灣高等法
    院被告前案紀錄表在卷可按，本件事證明確，被告犯行堪以
    認定，應依法論科。
二、核被告所為，係犯毒品危害防制條例第10條第1項、第2項之
    施用第一級、第二級毒品罪。其施用第一級毒品海洛因、第
    二級毒品甲基安非他命前持有第一級毒品海洛因及第二級毒
    品甲基安非他命之低度行為，為施用毒品之高度行為所吸收
    ，均不另論罪。被告所犯上開2罪，犯意各別，行為互殊，
    應分論併罰。查被告前因施用及持有毒品案件，經臺灣高等
    法院以96年度上訴字第4956號判決判處有期徒刑6月、4月、
    2月，經減刑並定應執行刑為有期徒刑7月確定，於97年4月2
    1日入監執行，於97年11月16日縮刑期滿執行完畢，有卷附
    臺灣高等法院被告前案紀錄表可按，其受有期徒刑之執行完
    畢後，5年內故意再犯本件有期徒刑以上之罪，均為累犯，
    均應依法加重其刑。爰審酌被告施用毒品之行為對於自己及
    社會所造成之危害程度非輕，且經觀察勒戒後，仍難抑毒癮
    ，再度施用毒品，及其素行、智識程度、犯罪所生危害、犯
    後態度等一切情狀，分別量處如主文所示之刑，並定其應執
    行之刑。扣案之第一級毒品海洛因2包（合計驗畢餘重0.952
    8公克），為查獲之第一級毒品，不問屬於被告與否，均應
    依毒品危害防制條例第18條第1項前段之規定沒收銷燬之。
據上論斷，應依刑事訴訟法第299條第1項前段，毒品危害防制條
例第10條第1項、第2項、第18條第1項前段，刑法第11條前段、
第47條第1項、第51條第5款，判決如主文。
本案經檢察官張立言到庭執行職務
中    華    民    國    98    年    12    月    9     日
                  刑事第三庭審判長法  官  黃永勝
                                  法  官  陳映佐
                                  法  官  鄭貽馨
以上正本證明與原本無異。
如不服本判決應於收受送達後十日內向本院提出上訴書狀，並應
敘述具體理由；其未敘述上述理由者，應於上訴期間屆滿後二十
日內向本院補提理由書(均須按他造當事人之人數附繕本)「切勿
逕送上級法院」。
                                  書記官  高雪琴
中    華    民    國    98    年    12    月    9     日
附錄本案論罪科刑法條全文：
毒品危害防制條例第10條
施用第一級毒品者，處 6 月以上 5 年以下有期徒刑。
施用第二級毒品者，處 3 年以下有期徒刑。


司法院資訊處製作；財團法人民間司法改革基金會備份。
